【裁判字號】    98,聲,13
【裁判日期】    980316
【裁判案由】    訴訟救助
【裁判全文】
臺灣高等法院高雄分院民事裁定            98年度聲字第13號
聲  請  人  辰○○
相  對  人  癸○○
            卯○○
            己○○
            午○○
            未○○
            宙○○
            地○○○
            戊○○○
            丁○○
            亥○○
            戌○○
            酉○○
            壬○○
            子○○
            甲○○
            天○○○
            寅○○
            丙○○
            巳○○
            宇○○
            丑○○
            申○○
            庚○○
            辛○○
            乙○○
上列當事人間請求國家賠償事件，聲請人提起抗告，聲請訴訟救
助，本院裁定如下：
    主  文
聲請駁回。
聲請訴訟費用由聲請人負擔。
    理  由
一、按當事人無資力支出訴訟費用者，依民事訴訟法第107 條規
    定，法院固應依聲請准予救助，惟此項請求救助之事由，依
    同法第109 條第2 項、第284 條之規定，應提出能即時調查
    之證據以釋明之。又所謂無資力係指窘於生活，且缺乏經濟
    信用者而言（最高法院43年台抗字第152 號判例參照）。
二、聲請意旨略以：伊因無收入，目前均受區公所低收入戶之救
    濟，每月領取新台幣（下同）8,000 元，惟伊尚需扶養2 名
    子女，每月支出33,927元，生活困難，實無力再支出本件抗
    告費。又伊被停止執行律師職務，無法工作，不符合銀行貸
    款要件，故缺乏經濟信用，爰依民事訴訟法第107 條之規定
    ，聲請准予訴訟救助等語。
三、經查，聲請人對於原審法院民國97年11月25日97年度審救字
    第126 號裁定提起抗告，未據繳納抗告費1,000 元，並主張
    其無資力支出抗告費，聲請訴訟救助云云。然經本院依職權
    查詢聲請人之財產所得資料，聲請人於96年度雖無所得收入
    ，惟名下有土地、房屋各1 筆及汽車1 輛，財產總額共計1,
    321,230 元，此有稅務電子閘門財產所得調件明細表可稽，
    且其上開不動產均無設定抵押權情事，亦有該土地及建物謄
    本足憑，足認聲請人非窘於生活，且缺乏經濟信用之人。雖
    聲請人提出高雄縣政府函、歷年最低生活費一覽表、剪報資
    料、戶口名簿、子女學生證、台灣高雄地方法院函、高雄銀
    行九如分行廣告單為證，惟僅得證明平均每人最低生活費、
    聲請人有2 名就讀大學之子女、聲請人被停止執行律師職務
    、高雄銀行九如分行簡易信用貸款對象等情，仍不足釋明以
    其上開資力仍無籌措款項之信用技能，自不能使本院信其無
    資力支出本件抗告費1,000 元，是本件聲請為無理由，應予
    駁回。
四、依民事訴訟法第95條、第78條，裁定如主文。
中    華    民    國    98    年    3     月    16    日
                            民事第五庭
                                審判長法官  蔡明宛
                                法      官  曾錦昌
                                法      官  魏式璧
以上正本證明與原本無異。
如不服本裁定應於送達後10日內向本院提出抗告狀（並按他造當
事人之人數附繕本）， 並繳納抗告費新臺幣1,000 元。
中    華    民    國    98    年    3     月    16    日
                                書  記  官  林明威


司法院資訊處製作；財團法人民間司法改革基金會備份。
